臺灣高等法院臺中分院刑事判決　　　　　民國九十三年度上訴字第三○六號
　　上　訴　人
　　即　被　告　丁○○
　　選任辯護人　蕭隆泉
右上訴人因準強盜案件，不服臺灣臺中地方法院中華民國九十三年一月三十日第一審
判決（民國九十二年度易字第二二四三號，起訴案號：臺灣臺中地方法院檢察署民國
九十二年度偵字第五三○八號，併辦：臺灣南投地方法院檢察署民國九十二年度偵字
第三五三六號），提起上訴，本院判
決如左：
　　主      文
原判決關於準強盜罪暨其應執行刑部分均撤銷。
丁○○連續於夜間侵入住宅竊盜未遂，因脫免逮捕，當場施以強暴脅迫，累犯，處有
期徒刑肆年。
手電筒壹支沒收。
    事  　　實
一、丁○○曾因竊盜罪，經臺灣嘉義地方法院判處有期徒刑一年二月，並於刑之執行
    前強制工作三年，經臺灣高等法院臺南分院駁回上訴確定，於民國（下同）八十
    八年五月十三日執行強制工作，九十一年三月一日免除強制工作，於同年三月十
    八日入監執行，同年十二月八日執行完畢，猶不知悔改。
二、丁○○基於意圖為自己不法之所有之概括犯意，先於九十二年三月五日上午一時
    三十分許之夜間時分，騎乘車牌號碼ＰＳ九—一○九號機車，在臺中縣大甲鎮○
    路尋找行竊目標，行經同鎮○○路一二六號乙○、丙○○父子住處時，發現該處
    鐵門損壞未關閉，而鋁門極易開啟，認為有機可趁，未經許可，擅自侵入乙○、
    丙○○住宅三樓房間，以其所有隨身攜帶供行竊使用之手電筒一支照射房間，以
    便搜尋財物，於著手搜尋床頭櫃之際，為恰巧返家之丙○○發覺，丁○○見狀迅
    即往樓下逃竄，丙○○乃呼喊抓小偷，二樓之乙○聽聞，亦趕往察看，撞見丁○○欲往一樓逃跑，丙○○則尾隨在後，並於二樓往一樓之樓梯間，抓住丁○○之
    衣領，丁○○為脫免逮捕，乃與丙○○發生拉扯，並向丙○○施以強暴手段而奮
    力逃竄，致使丙○○因而受有左手第三、四指擦挫傷之傷害；嗣經乙○協助丙○○將丁○○制伏後，報警處理，並扣得丁○○所有供行竊使用之手電筒一支。丁○○復基於承前之概括犯意，再於同年九月二十日上午二時十分許之夜間時分，
    在南投縣竹山鎮○○路九四號戊○○住處，發現門戶未上鎖，認為有機可趁，未
    經許可，擅自侵入戊○○住處，於著手搜尋財物之際，為戊○○當場撞見，丁○○經戊○○制伏後，為脫免逮捕，以口反咬戊○○之胸部及手腕部位之強暴方式
    ，以求脫困，致使戊○○因而受有右胸擦傷、右手腕挫傷之傷害，嗣經警據報到
    場，而獲悉上情。
三、案經被害人乙○、丙○○訴由臺中縣警察局大甲分局移送臺灣臺中地方法院檢察
    署檢察官偵查起訴暨臺灣南投地方法院檢察署檢察官移送併辦。
　　理      由
一、訊據上訴人即被告丁○○，對於右揭時地，擅自於夜間侵入告訴人戊○○住處，
    行竊財物未遂之事實，不予否認，惟矢口否認有何準強盜之犯行，辯稱：伊並未
    於夜間侵入告訴人乙○、丙○○住處行竊，案發當時，伊騎乘機車訪友行經該處
    ，拖鞋剛好掉落不知去向，伊乃執持機車上所放置之手電筒搜尋，結果告訴人乙○、丙○○父子就將伊拖進屋內，指稱伊行竊，拖鞋也告訴人是乙○、丙○○事
    後放置在其住處；再者，伊於告訴人戊○○住處行竊未遂，被查獲後，告訴人戊○○出手毆打伊，伊並未還手云云。經查：
（一）對於被告於夜間擅自侵入告訴人乙○、丙○○住處行竊未遂，為脫免逮捕而對
      告訴人丙○○施以強暴經過情形，業據證人即告訴人乙○於原審法院審理中到
      庭證稱：「當天我們全家人都在家，正在睡覺，我太太表示有小偷，後來我兒
      子也反應有小偷，我發現有人從我住處三樓跑下來，我一開門，就發現被告衝
      下來，撞到樓梯轉角二樓玻璃，我住處的鋁門很容易開啟，而鐵門已經壞掉了
      ，沒辦法關閉，後來我兒子抓到小偷，我再去幫忙，我兒子當時有受傷，是我
      兒子先發現被告在三樓，我是在二樓發現被告，在一樓幫忙抓。（問：你是否
      可以確認被告即為當天的小偷？）我可以確認。（問：家裡有無被搬動跡象？
      有無財物遭竊？）有翻動跡象，我大兒子三樓的房間有被翻過，不過沒有財物
      損失。」各等語，及證人即告訴人丙○○於同院審理中到庭結證稱：「當天我
      剛從公司回來，已經凌晨一點半，我到三樓時，三樓左手邊是我大哥的房間，
      右手邊是客廳，我要到客廳時，發現旁邊房間有燈光在照射，我出聲詢問是何
      人，發現被告正拿著手電筒在照射床頭櫃的位置，正在搜尋財物，被告聽到我
      的聲音就往樓下衝，我出聲喊抓小偷，跟著往樓下，被告一路掙扎，直到一樓
      才制伏被告，被告在一、二樓中間，有撞破我家玻璃。（問：你抓住被告時，
      他有掙脫？）被告極力掙脫，並且動手打我的臉部，並且一再出手要打我，我
      手指有受傷，後來我父親有下樓幫我制伏被告。（問：財物是否有受損？）沒
      有。」各等語屬實，並有被告丁○○遭查獲當時之現場照片八張（見九十二年
      度偵字第五三○八號偵查卷第二一至二四頁）在卷可稽，復有扣案之手電筒一
      支為證；又證人即乙○之妻黃李素琴於偵查中亦結證稱：「我發現時，聽到三
      樓有聲音乒乒乓乓，然後我聽到窗門破碎的聲音，我兒子（即丙○○）就喊開
      燈並喊賊，我看到我先生（即乙○）及兒子在一樓與二樓間抓到被告，我看到
      被告一直在掙扎想逃跑，我兒子就叫我去報警，於是我就趕快報警，我沒看到
      我兒子及先生打被告，被告一直反抗力量很大。」各等語（見同上偵查卷第五
      六頁），顯見被告確實有脫免逮捕之意圖及行為；至於被告之拖鞋何以事後在
      告訴人乙○之住處查獲者，依據證人丙○○於同院審理中到庭結證稱：「（問
      ：拖鞋在何處發現？）一樓中間的電話筒下面。（問：當時被告從樓上跑下來
      時，有無穿拖鞋？）沒有，他當時是赤腳。」等語，佐以證人即承辦員警李運
      策於同院審理中到庭結證稱：「（問：被告的拖鞋在何處尋獲？）當天我們在
      案發地點的內外都搜不到，直到隔天早上被害人表示在其家中客廳放置電話處
      的角落找到拖鞋一雙，我們經由被告確認表示係他的拖鞋。（問：提示九十二
      年度偵字第五三○八號偵查卷第二三頁照片）拖鞋查獲地點應該是更裡面。」
      等語，以查獲拖鞋位置之現場照片（見同上偵查卷第二三、二四頁）觀之，被
      告拖鞋之遺落地點極為隱蔽，不易發現，則案發當時，被告之拖鞋不知何故遺
      落於告訴人乙○住家隱蔽處以致無法立即尋獲，事後經告訴人乙○家人仔細搜
      尋查獲者，亦屬合理，並無何可議之處，而證人乙○、丙○○與被告丁○○素
      無恩怨仇隙，自無蓄意將被告之拖鞋藏置家中，蓄意設局誣陷被告之理，且案
      發當時為凌晨時分，證人乙○、丙○○更不可能如被告丁○○所言，捨棄睡眠
      時間，卻將行經住處外面之被告無故拖往住處內誣指其行竊，是以，被告丁○○於半夜無故進入他人住宅房間內並執持手電筒四處搜尋，其行為動機，若非
      欲行竊，其熟能信；再者，證人丙○○於同院審理中到庭結證稱：「（問：你
      抓住被告時，他有無掙脫？）被告極力掙脫，並動手打我的臉部，且一再出手
      要打我，我手指有受傷，後來我父親有下樓幫我制伏。」各等語，而告訴人丙○○因被告丁○○之強暴行為因而受有左手第三、四指挫擦傷之傷害，亦據告
      訴人丙○○提出光田綜合醫院診斷證明書一份（見同上偵查卷第二七頁）在卷
      可稽，則被告因行竊失風被查獲後，為脫免逮捕，而與告訴人丙○○發生拉扯
      爭執，並施以強暴行為，致使告訴人丙○○因而受有左手第三、四指挫擦傷之
      傷害等事實，應堪以認定。被告該部分所辯，與現有事證不符，亦與常情有悖
      ，難以採信。
（二）又對於被告於夜間侵入告訴人戊○○住處行竊未遂，為脫免逮捕而對告訴人戊○○施以強暴經過各情，亦據告訴人戊○○於偵查中指稱：「（問：當時為何
      打被告？）因他進入我家要偷東西，他躲在後院，被我發現，我要捉他，他把
      我撥開，他跑到門口，我用手把他脖子鉤住，他往我右側胸口咬一口，我拿煙
      灰缸打他，嗣後我有打他幾拳，他也有還手。（問：他與你互毆之原因？）他
      為了逃跑。」各等語（見九十二年度偵字第三五三六號偵查卷第二六頁反面）
      綦詳，佐以被告於偵查中亦供稱：「（問：九十二年九月二十日凌晨二時十分
      ，有無進入竹山鎮○○路九四號偷竊？）有。（問：偷竊有無帶工具？）沒有
      。（問：那如何進入？）他門沒關，我一時興起貪念進去。（問：你發現屋主
      回來後如何處理？）我剛進去，還沒偷時，他門即回來，我就躲在後面，並將
      門反鎖，屋主進門後，在廚房發現我，他就一直追打我。（問：被發現時，有
      無對在場人施強暴、脅迫？）沒有，是屋主、兒子一直打我，最後還將我制伏
      在地上，我受不了，才反咬他一口，此外我並沒有打他。‧‧‧（問：你咬到
      屋主何處？）咬到他右邊腰部上方及右手肘。」等語（見同上偵查卷第二○頁
      反面至第二一頁正面），是被告於行竊失風被捕後，為求脫困，而對告訴人戊○○施以口咬之強暴行為，致使告訴人戊○○因而受有右胸擦傷、右手腕挫傷
      之傷害，並有慈山醫院診斷證明書一份（見同上偵查卷第十九頁）在卷可按，
      則被告於夜間侵入住宅行竊未遂，為求脫困，乃對告訴人戊○○施以口咬之暴
      力行為，致使告訴人戊○○因而受有右胸擦傷、右手腕挫傷之傷害等事實，亦
      堪以認定。
（三）被告之辯護人具狀請求調查證據如左：
　一、人的證據方面，請求查喚下列告訴人及證人，並加以隔離詰問：
　　(一)告訴人丙○○（男　三十四歲　民國○○○年○○月○○日生　住臺中縣大甲
      鎮○○路一二六號　身分證統一編號：Ｚ000000000號）。
　　1.待證事實：被告並未侵入黃宅行竊。
　　2.聲請理由：被告未曾侵入黃宅行竊，竟遭丙○○誤會為竊賊，在屋外即不分清
      紅皂白毆打被告，事後為恐被告提出傷害告訴，遂聯合家人指訴被告涉嫌竊盜
      ，其證詞自然相互矛盾，不足採信。是為明真象，實有調查之必要，請求將丙○○與乙○、黃李素琴隔離，分別進行詰問。
　　(二)告訴人乙○即丙○○之父（男　六十一歲　民國○○○年○月○日生　住臺中
      縣大甲鎮○○路一二六號　身分證統一編號：Ｚ000000000號）。
　　1.待證事實：被告並未侵入黃宅行竊。
　　2.聲請理由：被告未曾侵入黃宅行竊，竟遭丙○○誤會為竊賊，在屋外即不分清
      紅皂白毆打被告，乙○見狀，亦動手毆打被告，事後為恐被告提出傷害告訴，
      渠等遂聯合家人指訴被告涉嫌竊盜，渠等證詞自然相互矛盾，不足採信。是為
      明真象，實有調查之必要，請求將丙○○與乙○、黃李素琴隔離，分別進行詰
      問。
　　(三)證人黃李素琴即丙○○之母（女　五十七歲　民國○○○年○月○○○日生
      住臺中縣大甲鎮○○路一二六號　身分證統一編號：Ｚ000000000號
      ）。
　　1.待證事實：被告並未侵入黃宅行竊。
　　2.聲請理由：被告未曾侵入黃宅行竊，惟證人黃素琴係告訴人乙○之妻，以及告
      訴人丙○○之母，其證詞難免迴護而與事實不符。是為明真象，實有調查之必
      要，請求將黃李素琴與丙○○、乙○隔離，分別進行詰問。
　　(四)證人黃資鑫（住台中市○○路二一號四樓之七）。
　　1.待證事實：被告並未侵入黃宅行竊。
　　2.聲請理由：告訴人乙○證稱：「（問：竊嫌是如何進入住宅內行竊？）可能我
      在晚上二一點左右出門後大門進入。」惟查，案發當日被告因心情不好，與友
      人黃資鑫在臺中市○○路「台灣麵王」吃宵夜飲酒至晚上二十三時許，方獨自
      騎乘機車前往另一友人蔡加鴻住處。嗣被告遭誤會為小偷後，即係黃資鑫為被
      告辦理交保。顯見乙○前開指訴與事實不符，自有調旦之必要。
　　(五)證人蔡加鴻（住台中縣外埔鄉○○村○○路二八○巷九十一號四樓之二）。
　　1.待證事實：被告並未侵入黃宅行竊。
　　2.聲請理由：案發當日，被告確係因心情不好，欲找好友蔡加鴻聊天。惟騎機車
      時拖鞋不慎掉落，被告停車找尋拖鞋時竟遭告訴人丙○○誤會為小偷並加以毆
      打。為明真象，自有調查之必要。
　　(六)證人臺中縣警察局大甲分局派出所李運策警員（男　四十四歲　民國○○○年
      ○○月○○日生　住臺中縣大甲鎮○○路○段七八一巷五九號）。
　　1.待證事實：被告並未侵入黃宅行竊。
　　2.聲請理由：原審判決所憑被告遭查獲當時之現場照片八張（參照九十二年度偵
      字第五三○八號偵查卷第二一頁至二四頁）係承辦警員於事發後依告訴人片面
      之指述所拍攝，部分照片更係案發約十小時後方由警員帶被告重回現場拍攝，
      應無證據能力，被告確實未曾侵入黃宅行竊，為明真象，實有傳訊之必要。
　　(七)證人戊○○（男　二十三歲　民國○○○年○月○○日生　住南投縣竹山鎮○○里○○路九十四號）。
　　1.待證事實：被告並未因脫免逮捕，當場施以強暴。
　　2.聲請理由：被告雖曾咬告訴人戊○○，惟並非為脫免逮捕。蓋告訴人戊○○於
      發現被告後，隨即拉住被告，以拳頭連續毆打，嗣將被告拉往客廳後，更以煙
      灰缸猛擊被告頭部致煙灰缸裂為兩半。此時告訴人戊○○之父親、母親、妹妹
      以及隔壁鄰居均已至客廳現場圍觀，人數眾多，且已向警局報案，被告當時根
      本沒有脫逃之可能，更無脫逃之意圖。詎料，告訴人戊○○竟未停止攻擊，仍
      猛力毆打被告。告訴人戊○○之父母見狀，均同聲勸告停止攻擊，然而告訴人
      戊○○不惟不停止攻擊，竟以手強力勒住被告脖子，將被告制壓在地，並繼續
      以拳頭大力毆打被告，絲亳不理會旁人制止。被告遭此猛力攻擊致喘不過氣，
      且因四肢均遭戊○○制壓，爰不得已，為正當防衛持續而來之攻擊侵害，只能
      以口咬之方式，制止戊○○緊勒脖子以及其他攻擊，實無為脫免逮捕之可言。
      此由告訴人戊○○證稱：「在扭打時我並喊有小偷，我家人及隔僻鄰居均前來
      ，我家人把我拉開。」（參九十二年九月二十日上午三時三十分警訊筆錄第二
      頁）。「（問：據犯嫌丁○○稱你用一個木質煙灰缸打傷他是否為警方查扣之
      該煙缸？）是的。」（參九十二年九月二十日七時警訊筆錄第一頁）「（問：
      我拿煙灰缸打他，嗣後我有打他幾拳。）」（參九十二年十月八日偵訊筆錄第
      二頁）即可知甚詳。是為明真象，自有調查之必要。
　　(八)證人南投縣政府警察局竹山分局李璨旭警員。
　　1.待證事實：被告並未因脫免逮捕，當場施以強暴。
　　2.聲請理由：案發現場除告訴人戊○○外，更有戊○○之父母以及附近其他鄰居
      ，被告根本無從脫免逮捕，自無脫免逮捕之意圖可言。是為明真象，自有傳訊
      承辦警員李璨旭之必要。
　　(九)本院依刑事訴訟法第一百六十三條之二第三款規定，待證事實已臻明瞭，無再
      調查之必要者，得駁回之茲說明之：
　　1.告訴人丙○○先後供稱：．．．約一時三十分回家（自宅）開起落地鐵門，直
      接到三樓，當然發現三樓我大哥的房間有聲響，並且看到手電筒的燈光，本以
      為是家人想出聲叫喚，嫌犯（按指被告），突然直接衝（向）樓下，我警覺應
      該是竊賊，就大喊抓賊並且追他，在一樓屋內找到一雙不是我家人所有拖鞋，
      白底藍帶．．．在三樓看到丁○○在我大哥房間拿著手電筒正在照來照去，他
      （指被告）當時是赤腳．．．（以上見九十二年度偵字第五三○八號卷第九頁
      反面、十一頁反面、四十七頁、一審卷第一○八、一○九頁），告訴人乙○供
      稱：．．．因為竊嫌丁○○在三樓房間內被我兒子，發現驚慌逃跑，跌撞於一
      樓至二樓中間樓梯轉角處自行撞到窗戶的玻璃險部才受傷，我聽到我兒子喊抓
      賊，我聽到樓上有吵雜聲，看到丁○○從樓上衝下來，丁○○有打我兒子．．
      ．（以上見同上偵卷第十四頁、四十八頁），證人黃李素琴於檢察官偵查時供
      稱：我發現時，聽到三樓有聲音丘丘呯呯，然後又聽到窗門破碎的聲音．．．
      （見同上偵卷第五十六頁正面），至於證人黃資鑫、蔡加鴻二人由狀紙所書既
      知應不在場，又證人警員黃李運策於原審法院到庭具結後證稱：當天我們在案
      發地點的內外都搜不到，直到隔天早上被害人表示在其家中客廳放置電話處時
      角落找到拖鞋一雙，我們經由被告確認，表示係他的拖鞋等語（見一審卷第一
      ○六頁正面）。又證戊○○供稱：．．．我就順手抓他，他把我手甩開並打我
      之後與他發生扭打．．．我用手把他脖子勾住，他往我右側胸口咬一口，我拿
      煙灰缸打他，嗣後我有打他幾拳，他也有還手各等語（以上見九十二年偵字第
      三五三六號卷第十四頁反面、二十六面反面），證人警員李璨旭乃為告訴人戊○○製作偵訊筆錄之員警（見同上卷第十六頁），非在現場之人，應不知現場
      情況，縱如辯護人之主張現場除告訴人戊○○外，更有父母以及附近其他鄰居
      ，被告根本無從脫免逮捕，自無脫免逮捕之意圖可言云云。本院查被告行竊失
      風為被害人當場撞見，於情急下為免於逮捕施強求困，應無考慮現場人之多寡
      ，唯在其一念與傾刻間之作為，所請求上述之查證，本院認亦無必要。
（四）綜上，被告上開所辯之詞，既與現有事證不符，亦與經驗法則有悖，應係事後
      卸責之詞，要難採信。本件事證已臻明確，被告犯行，洵堪認定。
二、核上訴人即被告所為，係犯刑法第三百二十九條之準強盜罪、所犯有同法第三百
    二十一條第一項第一款之情形，應論以同法第三百三十條第一項之加重準強盜罪
    ，因其竊盜行為尚在未遂狀態中，應以同條第二項加重準強盜未遂罪論處。犯罪
    時間緊接，手段同一，所觸犯犯罪構成要件相同之罪名，係基於概括犯意而為之
    ，為連續犯應論以一罪。公訴人認被告於夜間侵入告訴人乙○、丙○○住宅行竊
    未遂，遭告訴人丙○○抓到衣領後，為求脫困而用力掙脫，致使告訴人丙○○因
    突發之拉力，受有傷害之情，經本院調查結果，前開事實，應係構成刑法第三百
    二十九條之準強盜罪，於有加重竊盜情形，且行為均在未遂為階段，應論以同法
    第三百三十條第二項、第一項之加重準強盜未遂罪，而非公訴人請求論罪科刑之
    同法第三百二十一條第一項第一款之夜間侵入住宅竊盜未遂罪，基於社會基本事
    實同一之前提，本院爰予變更起訴法條，改以準加重強盜未遂罪論處，附此敘明
    。至於臺灣南投地方法院檢察署九十二年度偵字第三五三六號以被告於九十二年
    九月二十日凌晨二時十分許，擅自侵入南投縣竹山鎮○○路告訴人戊○○住處，
    行竊財物未遂，遭告訴人戊○○查獲，為脫免逮捕，而對於告訴人戊○○施以口
    咬胸部及手腕部位之強暴行為，致使告訴人戊○○因而受有右胸擦傷、右手腕挫
    傷之傷害，因認被告涉犯刑法第三百二十九條之準強盜罪嫌而予移送併辦部分，
    經本院調查結果，確與本案經起訴應予論罪科刑部分有連續犯之裁判上一罪關係
    ，已如前述，應為起訴效力所及，本院自得併予審理。末查：被告曾因竊盜罪，
    經臺灣嘉義地方法院判處有期徒刑一年二月，並於刑之執行前強制工作三年，經
    臺灣高等法院臺南分院駁回上訴確定，於八十八年五月十三日執行強制工作，九
    十一年三月一日免除強制工作，於九十一年三月十八日入監執行，九十一年十二
    月八日執行完畢，此有臺灣高等法院被告全國前案紀錄表一份在卷足憑，被告前
    受有期徒刑之執行完畢後，五年以內再犯有期徒刑以上之本罪，為累犯，應依法
    加重其刑。又因其行為在未遂階段依未遂犯之規定，依法減輕其刑，原判決予以
    論罪科刑，固非無見，惟原判決於事實欄記載被告基於行竊他人財物及傷害他人
    身體之概括犯意，於理由內認所犯以上準強盜罪與普通傷害罪間，互有方法結果
    之牽連關係，應從一重之連續準強盜罪論處，其認定事實及適用法律顯有違誤，
    被告上訴意旨仍執前詞，矢口弗承有準強盜罪之犯行，為不可採，上訴為無理由
    ，惟原判決既有上述可議之處，應由本院將原判決關於上訴部分（因另部分竊盜
    未遂已於本院行調查時撤回上訴在卷），其應執行部分撤銷。爰審酌被告身強體
    壯，不思循正途，以獲取生活所需，經貪圖不法利益，以行竊他人財物，牟取財
    源，而於連續行竊失風被捕，不思悔改，竟仍為圖脫免逮捕，而對於被害人施以
    強暴行為，造成被害人受有身體之傷害，且於本院審理中僅坦承行竊未遂之犯行
    ，否認其餘犯行，且素行紀錄不佳，甫因竊盜案件，遭強制工作，猶不知徹底悔
    改等一切情狀，量處如主文第二項所示之刑，以示懲儆。
三、扣案之手電筒一支，係被告所有之物，亦據被告供承在卷，而被告於侵入被害人
    乙○、丙○○住處行竊之時，持以搜尋財物之用，亦係供行竊所用之物，並經證
    人乙○、丙○○證述綦詳，依法予以諭知沒收。
四、據上論斷，應依刑事訴訟法第三百六十九條第一項前段、第三百六十四條、第二
    百九十九條第一項前段、第三百條、刑法第五十六條、第三百三十條第二項第一
    項、第三百二十九條、第二十六條前段、第四十七條、第三十八條第一項第二款
    ，判決如主文。
本案經檢察官甲○○到庭執行職務。
中      華      民      國　    九十三     年     四      月   二十八 　日
　　　　　　　　　　　　　　　　臺灣高等法院臺中分院刑事第六庭
　　　　　　　　　　　　　　　　　　　審判長法　官　李  文  雄
　　　　　　　　　　　　　　　　　　　　　　法　官  陳  秀  
　　　　　　　　　　　　　　　　　　　　　　法  官　陳　嘉　雄
右正本證明與原本無異。
如不服本判決應於收受送達後十日內向本院提出上訴書狀，其未敘述上訴之理由者並
得於提起上訴後十日內向本院補提理由書（均須按他造當事人之人數附繕本）。
　　　　　　　　　　　　　　　　　　　　　　書記官  陳  信  和
中      華      民      國　    九十三     年     四      月   二十九 　日
                                                                        Ｒ
